臺灣苗栗地方法院民事小額判決
110年度苗小字第78號
原      告  陳國彥  
被      告  湯文達  
上列當事人間請求侵權行為損害賠償事件，本院於民國110年10
月13日言詞辯論終結，判決如下：
　　主  文
原告之訴駁回。
訴訟費用由原告負擔。
    理  由
一、原告主張略以：其於民國107 年11月23日上午7 時35分許，
    駕駛LU-1232 號車（下稱C 車）行經苗栗縣頭屋鄉尖豐路頭
    屋大橋前下坡路段，因被告無駕照（未帶駕照）駕駛其所有
    車號000-0000號自用小客車（下稱A 車）追撞由訴外人謝政
    權駕駛之車號0000-00 號貨車（下稱B 車），致原告措手不
    及撞上A 車之後車廂，原告所有之C 車因此受損，支出修復
    費用新臺幣（下同）39,000元，本件事故依現場照片，可知
    是被告駕駛A 車欲超車而其右側引擎蓋碰撞B 車，致引擎蓋
    往上凸起，車牌、保險桿及車頭兩側車體板金則無遭受撞擊
    。因被告駕駛A 車先撞上前方B 車，致原告駕駛C 車措手不
    及，原告始撞上A 車之後車廂；原告撞到時三輛車已經撞在
    一起。又被告駕駛A 車未隨身攜帶駕駛執照，已違反道路交
    通管理處罰條例第25條第1 項規定，故其事發後不敢報案，
    係由原告打電話報案，且經被告當場說他撞到B 車貨車導致
    原告撞到A 車後車廂，警員湯家瑜到場後被告亦未就本件事
    故向警方陳述，警員湯家瑜到場後處理照相並拿行照做酒測
    ，並沒有詢問事故經過，嗣警員湯家瑜稱有其他事情要處理
    ，沒有製作筆錄即離開現場，故苗栗縣警察局苗栗分局道路
    交通事故現場圖所載之現場處理摘要，僅係推測之詞，與事
    實不符，不能作為證據。被告主張係原告駕駛C車撞上A 車
    ，致A 車推撞其前方B 車，並非事實，被告前開過失行為，
    造成原告損害，原告爰依民法第184 條第1 項請求被告損害
    賠償其所有C車之損害。並聲明被告應給付原告37,000元，
    及自107年11月28日起至清償日止，按年息百分之5 計算之
    利息。
二、被告略以：原告於107年11月23日知悉損害及賠償義務人，
    其於109年12月間方提出本件訴訟，已逾2年時效等語，茲為
    抗辯。並聲明：原告之訴駁回。
三、按因侵權行為所生之損害賠償請求權，自請求權人知有損害
    及賠償義務人時起，2 年間不行使而消滅，自有侵權行為時
    起，逾10年者亦同，民法第197 條第1 項定有明文。次按依
    民法第144 條第1 項規定，時效完成後，債務人得拒絕給付
    。是消滅時效完成之效力，不過發生拒絕給付之抗辯權，並
    非使請求權當然消滅；但一經債務人提出時效完成之抗辯後
    ，已罹於時效而消滅（最高法院82年度台上第3025號判決意
    旨參照）。經查：
（一）依照原告於本件與本院108年度苗簡字第405號民事侵權行
      為損害賠償事件（下稱另案）中主張：其於107年11月23
      日即已報案，警員湯家瑜到場後被告亦未就本件事故向警
      方陳述，警員湯家瑜到場後處理照相並拿行照做酒測，並
      沒有詢問事故經過，嗣警員湯家瑜稱有其他事情要處理，
      沒有製作筆錄即離開現場等語。由此可知，如原告主張為
      真，原告早於該日即已知悉被告為損害賠償義務人，且原
      告車輛受損，亦係於該日即已知悉，是原告對被告侵權行
      為損害賠償請求權之時效，自應由該日起算。原告雖另稱
      其係在苗栗縣苗栗警察局苗栗分局108年5月20日栗警五字
      第1080012599號函及同年6月17日申請道路交通事故當事
      人住址資料申請書，原告始知悉A車車主是被告云云。然
      縱使原告此部分主張為真，此似乎混淆知悉「損害賠償義
      務人」與「損害賠償義務人之個人資料」兩者，蓋損害賠
      償請求權之起算時點係以前者，而非後者，原告既為事故
      之報案人，已在事故現場清楚整個處理流程，甚至可以清
      楚描述警員處理被告之所有過程，自可特定被告為損害賠
      償義務人，而可提起相關訴訟，以中斷時效，其捨此而不
      為，待事發超過2年，方以此為辯，難以採信。
（二）原告對被告主張前開侵權行為損害賠償請求，惟縱使原告
      主張有理由，然前開請求權自107年11月23日起算2年之消
      滅時效。然原告於109 年12 月7日方對被告提出侵權行為
      損害賠償之訴訟，有本院收狀章在卷可參（見本院一卷第
      13頁），顯然其所主張之民法第184 條第1 項之侵權行為
      損害賠償請求權，自107年11月23日年起算，已超過2 年
      時效後，方提起訴訟，現經被告對原告提出時效抗辯，原
      告對被告之侵權行為請求權即罹於時效而消滅，被告自得
      拒絕給付，是縱認被告確有因前開假執行造成原告損害屬
      實，原告依民法第184 條第1 項條規定請求被告損害賠償
      ，於法仍不應准許。
四、綜上所述，原告依照民法第184 條第1 項條規定請求被告損
    害賠償37,000元本息，均難認有據，應予駁回。　　　
六、本件事證已經明確，兩造其餘攻擊防禦方法及未經援用之證
    據，經斟酌後，認均不影響本判決結果，爰不再逐一論駁，
    併此敘明。
七、訴訟費用負擔之依據：民事訴訟法第78條。
中　　華　　民　　國　　110 　年　　11　　月　 　30 　日
                  民事第一庭    法　官  何星磊　
以上正本係照原本作成。
如不服本判決，應於判決送達後20日內，以判決違背法令為理由
，向本院提出上訴狀並表明上訴理由，及須按他造當事人之人數
附繕本。如委任律師提起上訴者，應一併繳納上訴裁判費。
上訴理由應表明：
一、原判決所違背之法令及其具體內容。
二、依訴訟資料可認為原判決有違背法令之具體事實。
如未表明上訴理由者，應於上訴後20日內向本院提出上訴理由。
                               書記官  李宜娟
中　　華　　民　　國　　110 　年　　11　　月　　30　　日